---
title: "Estadistica"
author: "Andres Limon Cruz"
date: "2023-09-05"
output: pdf_document
---
Cargamos las paqueterías que usaremos para el análisis exploratorio de datos
```{r}
library(tidyverse)
```
Cargamos los datos en un dataframe

```{r}
dias_perdidos_df <- read_csv("C:/Users/andre/Desktop/dias_perdidos.csv")
```
Encontramos las estadísticas básicas del dataframe con la funcion summary

```{r}
summary(dias_perdidos_df)
sd(dias_perdidos_df$dias_perdidos)
```
Modificamos el dataframe y agregamos una nueva columna con los datos en un formato de String
```{r}
dias_perdidos_df <- dias_perdidos_df %>% mutate(Cantidad_de_dias_perdidos = paste(dias_perdidos))
```
Creamos un grafico de barras con los datos
```{r}
ggplot(data = dias_perdidos_df) + geom_bar(mapping = aes(x = Cantidad_de_dias_perdidos, fill = Cantidad_de_dias_perdidos)) + xlab("Cantidad de dias perdidos") + ylab("Cantidad de personas con esos dias perdidos")
```
Carguemos ahora los datos del inciso b)
```{r}
datos_alturas_df <- read_csv("C:/Users/andre/Desktop/Alturas.csv")
```

Encontramos las estadísticas básicas con la función summary
```{r}
summary(datos_alturas_df)
sd(datos_alturas_df$Alturas)
```
Convertimos los datos de la columna de datos numéricos a cadenas

```{r}
datos_alturas_df <- datos_alturas_df %>% mutate(alturas = paste(Alturas))
```


Graficamos los datos con un histograma
```{r}
ggplot(datos_alturas_df) + geom_bar(mapping = aes(x = alturas, fill = alturas)) + xlab("Alturas registradas") + ylab("Cantidad de alturas registradas")
```

