---
title: "Tarea 2 Estadística"
author: "Andres Limon Cruz"
date: "2023-09-23"
output: pdf_document
---
Cargamos los paquetes necesarios
```{r message=FALSE}
library(tidyverse)
```

Para este caso implementaremos el algoritmo de aceptación rechazo para simular nuestras variables aleatorias. primero definimos nuestra función de densidad
```{r}
sim2 <- function(x,theta){
        theta*x^(theta-1)
}
        
```

Evaluamos nuestra función en el intervalo 0,1 con un valor $\theta$

```{r}
n = 100000
theta <- 5

intervalo <- seq(from = 0, to = 1, length.out = 100)
simulacion <- sapply(intervalo, sim2, theta)
#Encontramos el máximo de nuestras evaluaciones para aplicar el algoritmo
maximo <- max(simulacion)

#Creamos nuestras variables aleatorias uniforme para simular

Y <- runif(n,0,1)
V <- runif(n,0,maximo)
aceptados <- c()

#Evaluamos la condición de aceptación
for (i in 1:n){
        if (V[i] <= sim2(Y[i],theta))
        aceptados <- c(aceptados,Y[i])
}

y1 <- runif(length(aceptados),0,1) * sapply(aceptados,sim2,theta)

#Visualizamos el resultado de nuestra simulación
resultado <- data.frame("Simulacion" = aceptados)
ggplot(data = resultado) + geom_point(mapping = aes(x = Simulacion , 
          y = y1), color = "blue")+xlab("x") + 
          ylab("f(x)")

```

```{r}
ggplot(resultado) + geom_histogram(mapping = aes(x = Simulacion), bins = 100)
```
Verificamos el estimador por momentos 
```{r}
-(mean(resultado$Simulacion)/(mean(resultado$Simulacion)-1))
```
Verificamos el estimador por máximo verosímil

```{r}
length(resultado$Simulacion)/(-sum(sapply(resultado$Simulacion,log)))
```


Apliquemos ahora el algoritmo de la tranformacion inversa, primero hallamos la inversa de la función cumulativa y la definimos
```{r}
inversa <- function(x,theta){
        x^(1/theta)
}
```

```{r}
#Definimos una colección de v.a. uniformes
n <- 10000
theta <- 5

Uniforme <- runif(n,0,1)

#Aplicamos la función con el vector de uniformes y el parámetro theta

simulacion <- sapply(Uniforme, inversa,theta)

y1 <-  runif(n,0,1) * sapply(simulacion,sim2,theta)

#Visualizamos el resultado de nuestra simulación
resultado <- data.frame("Simulacion" = simulacion)
ggplot(data = resultado) + geom_point(mapping = aes(x = Simulacion , 
          y = y1), color = "blue")+xlab("x") + 
          ylab("f(x)")

```
```{r}
ggplot(resultado) + geom_histogram(mapping = aes(x = Simulacion), bins = 100)
```
Verificamos el estimador por momentos 
```{r}
-(mean(resultado$Simulacion)/(mean(resultado$Simulacion)-1))
```
Verificamos el estimador por máximo verosímil

```{r}
length(resultado$Simulacion)/(-sum(sapply(resultado$Simulacion,log)))
```
