---
title: "Tarea 2 estadística"
author: "Andres Limon Cruz"
date: "2023-09-23"
output: pdf_document
---

```{r message=FALSE}
library(tidyverse)
```

Una vez que hemos calculado la inversa de nuestra función de probabilidad y con ayuda del teorema fundamental de la simulación, podemos simular nuestras variables aleatorias con la distribución deseada
```{r}
sim <- function(x,theta){
        theta <- theta + 1
        (x)^(1/(theta-1)) #Omitimos un multiplo de theta y 
                          #cambiamos su valor para dejar de 
                          #normalizar nuestra pdf
}

fun <- function(x,theta){
        theta <- theta +1
        return(runif(1,0,1)*theta*x^(theta-1))
}
        
```

Procedemos a crear un vector de una distribución uniforme entre 0 y 1
```{r}
Uniforme <- runif(10000,0,1)
```

Así pasamos a evaluar nuestra función con ayuda de sapply
```{r}
theta = 3
resultado <- data.frame("Simulacion" = sapply(Uniforme, sim, theta))
```

Graficamos nuestros resultados en un histograma para ver como nos ha salido

```{r}
ggplot(data = resultado) + geom_point(mapping = aes(x = Simulacion , 
          y = sapply(Uniforme,fun,theta)), color = "blue")+xlab("x") + 
          ylab("f(x)")
``` 

Verificamos el estimador por momentos 
```{r}
-(mean(resultado$Simulacion)/(mean(resultado$Simulacion)-1))
```
Verificamos el estimador por máximo verosímil
```{r}
length(resultado$Simulacion)/(-sum(sapply(resultado$Simulacion,log)))
```


