---
title: "Tarea moral 1 - Estadistica"
author: "Andres Limon Cruz"
date: "2023-08-21"
output: pdf_document
---
Comenzamos definiendo una muestra de variables aleatorias con distribución N(0,1)

```{r}
tamano <- 1000000
media <- 0
varianza <- 1
muestra <- rnorm(tamano,media,varianza)
```

Entonces supongamos que no conocemos los parámetros de la media y la varianza y los obtendremos a partir de una estimación puntual del primer y tercer momento poblacional

$\to \mu_1 = \mathbb{E}(X) = \mu = M_1 = \frac{1}{n} \sum_{i = 1}^{n}(X_i) = \bar{x}$

Calculemos ahora el tercer momento de poblacional

$\to \mu_3 = \mathbb{E}(X^3) = \mu(3\sigma^2 + \mu^2) = M_3 = \frac{1}{n}\sum_{i = 1}^{n}(X_i^3)$

$\to \sigma^2 = \dfrac{\frac{1}{n}\sum_{i = 1}^{n}(X_i^3)}{3\mu} - \dfrac{\mu^2}{3}$

$\to \sigma^2 = \dfrac{\sum_{i = 1}^{n}(X_i^3)}{3(\sum_{i = 1}^{n}(X_i))} - \dfrac{(\frac{1}{n} \sum_{i = 1}^{n}(X_i))^2}{3}$

Veamos que tan precisa es nuestra estimación puntual

```{r}
mu <- mean(muestra)
sigma = (sum(muestra^3))/(3*sum(muestra)) - mean(muestra)^2/(3)
sprintf('mu = %s',mu)
sprintf('sigma = %s',sigma)
```
En cambio si tomamos la estimación puntual con el segundo momento veremos que es mas cercano

```{r}
sigma2 <- sum((muestra - mu)^2)/tamano 
sprintf('sigma = %s', sigma2)
```

